【裁判字號】    98,訴,461
【裁判日期】    980917
【裁判案由】    毒品危害防制條例
【裁判全文】
臺灣苗栗地方法院刑事判決               98年度訴字第461號
公  訴  人  臺灣苗栗地方法院檢察署檢察官
被      告  甲○○
                    （在押）
選任辯護人  彭火炎律師
            張玉琳律師
上列被告因違反毒品危害防制條例案件，經檢察官提起公訴（98
年度偵字第2803號），本院判決如下：
    主  文
甲○○販賣第二級毒品，共拾貳罪，各處有期徒刑年柒月。扣
案之門號0000000000號、0000000000號行
動電話各壹具（均含SIM 卡），均沒收；未扣案如附表所示之各
次販賣第二級毒品所得財物，均沒收，如全部或一部不能沒收時
，以其財產抵償之。應執行有期徒刑玖年，扣案之門號0000
000000號、0000000000號行動電話各壹具（均
含SIM 卡），均沒收；未扣案之販賣第二級毒品所得財物合計共
新臺幣萬貳仟元，均沒收，如全部或一部不能沒收時，以其財
產抵償之。
    事  實
一、甲○○意圖營利，分別基於販賣第二級毒品安非他命之犯意
    ，於如附表所示之時間、地點，將如附表所示數量之安非他
    命，以如附表所示之價格，販賣予如附表所示之蘇文淇等4
    人。嗣經警方搜索其住居所，扣得其所有供販賣安非他命所
    用之門號0000000000號、0000000000號行動電話各1 具（均
    含SIM 卡）。
二、案經苗栗縣警察局苗栗分局報請臺灣苗栗地方法院檢察署檢
    察官偵查起訴。
    理  由
壹、證據能力部分：
    按被告以外之人於審判外之陳述，雖不符第159 條之1 至第
    159 條之4 之規定，而經當事人於審判程序同意作為證據，
    法院審酌該言詞陳述或書面陳述作成時之情況，認為適當者
    ，亦得為證據；當事人、代理人或辯護人於法院調查證據時
    ，知有第159 條第1 項不得為證據之情形，而未於言詞辯論
    終結前聲明異議者，視為有前項之同意，刑事訴訟法第159
    條之5 定有明文。經查：本件下列所引被告以外之人於審判
    外之陳述（含言詞及書面陳述），被告及辯護人均同意作為
    證據（見本院卷第42頁），且本院於審理中均一一踐行「告
    以要旨」程序，而檢察官、被告及辯護人在知悉上開證據係
    審判外陳述之情形下，對於各該審判外之陳述，均分別表示
    「沒有意見」，且未於言詞辯論終結前就證據能力聲明異議
    （見本院卷第81至86頁）；而本院審酌該等陳述作成時之情
    況，認為其證據之取得過程並無瑕疵，且與待證事實具有關
    連性，證明力非明顯過低，而具適當性，是自均有證據能力
    。
貳、實體部分：
一、認定事實：
  (一)認定犯罪事實所憑之證據及認定之理由：
    上開事實，業據被告甲○○於本院中坦承不諱，核與證人蘇
    文淇、吳昌政、楊智宇、鍾瑞彬於警詢及偵查中之證述，大
    致相符，並有卷附之被告與蘇文淇之通訊監察譯文、蘇文淇
    指認犯罪嫌疑人紀錄表及指認照片、被告與吳昌政之通訊監
    察譯文、吳昌政指認犯罪嫌疑人紀錄表及指認照片、吳昌政
    之尿液檢驗資料－苗栗縣警察局苗栗分局毒品犯罪嫌疑人尿
    液檢驗作業管制紀錄、中山醫學大學附設醫院檢驗科附設藥
    物檢測中心98年5 月28日所出具之尿液檢驗報告、行政院衛
    生署草屯療養院98年6 月9 日草療鑑字第0980600036號鑑定
    書、被告與楊智宇之通訊監察譯文、楊智宇指認犯罪嫌疑人
    紀錄表及指認照片、楊智宇之尿液檢驗資料－苗栗縣警察局
    苗栗分局毒品犯罪嫌疑人尿液檢驗作業管制紀錄、中山醫學
    大學附設醫院檢驗科附設藥物檢測中心98年5 月28日所出具
    之尿液檢驗報告，鍾瑞彬指認犯罪嫌疑人紀錄表及指認照片
    、被告使用之0000000000、0000000000電話通訊監察書各1
    份在卷可憑，復有安非他命2 包、鍾瑞彬所有之安非他命吸
    食器玻璃頭2 個、夾鍊袋1 個、分裝勺1 個、塑膠軟管1 條
    及門號0000000000號、0000000000號行動電話（均含SIM 卡
    ）各1 具扣案可佐。
  (二)綜上所述，足認被告之自白與事實相符。本件事證明確，被
    告犯行堪以認定，應依法論科。
二、論罪科刑：
  (一)罪名：
    核被告甲○○所為，均係犯毒品危害防制條例第4 條第2 項
    之販賣第二級毒品罪。至其為供販賣而持有第二級毒品之低
    度行為，為販賣第二級毒品之高度行為所吸收，不另論罪。
  (二)罪數：
    被告所犯上開數罪間，犯意各別，行為互殊，應予分論併罰
    。
  (三)酌量減輕其刑：
    本件被告販賣安非他命之次數為12次（每次數量1 包），所
    得合計共32,000元，獲取之利益並非龐大，且其犯後終能坦
    承犯行，勇於承擔罪責，並深表悔意，而其父又於96年間歿
    世，其母罹病身體孱弱，近期其妻復於98年6 月30日分娩產
    女（此有戶口名簿、出生證明書、診斷證明書等在卷可稽）
    ；而販賣第二級毒品罪之最低本刑為7 年以上有期徒刑，本
    院認為被告上開各罪，縱然量處最低本刑，客觀上非無引起
    一般人同情之處，尚屬可堪憫恕，爰依刑法第59條之規定，
    對被告所犯上開各罪均酌量減輕其刑，使輕重得宜，罰當其
    罪，俾符罪刑相當原則。
  (四)量刑：
    爰審酌被告並無累犯前科，有臺灣高等法院被告前案紀錄表
    在卷可稽，又其初時於警詢、偵查及本院羈押庭，雖均否認
    犯罪，而無毒品危害防制條例第17條第2 項：「犯第4 條至
    第8 條之罪於偵查及審判中均自白者，減輕其刑。」規定之
    適用餘地，惟觀其終能於本院準備程序中翻然悔悟，坦承犯
    行，勇於承擔罪責，並節省有限之司法資源，態度良好，本
    院爰特予量處較輕之刑，以鼓勵自新；併參酌其販賣之對象
    為4 人，販賣次數為12次（每次數量1 包）、所得利益為32
    ,000 元 ，獲取之利益並非龐大，及檢察官請求分別量處有
    期徒刑3 年8 月、定應執行刑為10年等一切情狀，分別量處
    如主文所示之刑，並定其應執行之刑。
  (五)沒收：
    按毒品危害防制條例第18條第1項前段規定查獲之第一、二
    級毒品，不問屬於犯人與否，沒收銷燬之；其所稱查獲之毒
    品，係指犯人被查獲之毒品而言（最高法院98年度台上字第
    1223號判決參照）。經查，上開安非他命2 包，係於吳昌政
    持有中，為警方查獲（見97年度他字第889 號卷第52頁），
    並非被告被查獲之毒品，是自不得於被告上開各罪之項下諭
    知沒收，先予敘明。又扣案被告所有供本件犯罪所用之門號
    0000000000號、0000000000號行動電話各1 具（均含SIM 卡
    ），及未扣案如附表所示各次販賣第二級毒品所得財物，均
    應依毒品危害防制條例第19條第1 項之規定，宣告沒收；而
    未扣案販賣第二級毒品所得財物部分，如全部或一部不能沒
    收時，以其財產抵償之。
三、應適用之法律：
    據上論斷，應依刑事訴訟法第299 條第1 項前段，毒品危害
    防制條例第4 條第2 項、第19條第1 項，刑法第11條、第59
    條、第51條第5 款，判決如主文。
本案經檢察官黃智炫到庭執行職務。
中    華    民    國    98    年    9     月    17    日
                  刑事第二庭    審判長法  官  楊  清  益
                                      法  官  林  靜  雯
                                      法  官  林  大  為
以上正本證明與原本無異。
如不服本判決應於收受判決後10日內向本院提出上訴書狀，並應
應敘述具體理由。其未敘述上訴理由者，應於上訴期間屆滿後20
日內向本院補提理由書 (均須按他造當事人之人數附繕本)「 切
勿逕送上級法院」。
                                      書記官  蘇  文  熙
中    華    民    國    98    年    9     月    21    日
附錄本件論罪科刑法條：
毒品危害防制條例第4條
製造、運輸、販賣第一級毒品者，處死刑或無期徒刑；處無期徒
刑者，得併科新臺幣2 千萬元以下罰金。
製造、運輸、販賣第二級毒品者，處無期徒刑或7 年以上有期徒
刑，得併科新臺幣1 千萬元以下罰金。
製造、運輸、販賣第三級毒品者，處5 年以上有期徒刑，得併科
新臺幣7 百萬元以下罰金。
製造、運輸、販賣第四級毒品者，處3 年以上10年以下有期徒刑
，得併科新臺幣3 百萬元以下罰金。
製造、運輸、販賣專供製造或施用毒品之器具者，處1 年以上7
年以下有期徒刑，得併科新臺幣1 百萬元以下罰金。
前五項之未遂犯罰之。
附表（被告販賣之毒品均為安非他命）：
┌──┬────┬──────┬──────────┬─────┬───────┐
│編號│販賣對象│時間（民國）│地點                │數量      │價格（新臺幣）│
├──┼────┼──────┼──────────┼─────┼───────┤
│1   │蘇文淇  │98年1 月20日│苗栗縣公館鄉○○街與│1 包      │2,000元       │
│    │        │11時31分    │仁愛路路口          │          │              │
├──┼────┼──────┼──────────┼─────┼───────┤
│2   │吳昌政  │98年1 月6 │苗栗縣公館鄉公館游泳│1 包      │4,000元       │
│    │        │  日15時30分│池附近              │          │              │
│    │        ├──────┼──────────┼─────┼───────┤
│    │        │98年1 月9 │同上                │同上      │同上          │
│    │        │  日17時00分│                    │          │              │
│    │        ├──────┼──────────┼─────┼───────┤
│    │        │98年1 月19│同上                │同上      │同上          │
│    │        │  日11時00分│                    │          │              │
│    │        ├──────┼──────────┼─────┼───────┤
│    │        │98年4 月3 │同上                │同上      │同上          │
│    │        │  日11時30分│                    │          │              │
│    │        ├──────┼──────────┼─────┼───────┤
│    │        │98年5 月4 │同上                │同上      │同上          │
│    │        │  日16時30分│                    │          │              │
│    │        ├──────┼──────────┼─────┼───────┤
│    │        │98年5 月11│同上                │同上      │同上          │
│    │        │  日09時00分│                    │          │              │
├──┼────┼──────┼──────────┼─────┼───────┤
│3   │楊智宇  │98年3 月19│苗栗縣苗栗市○○路28│0.2公克1包│1,000元       │
│    │        │  日14時31分│9 巷口              │          │              │
│    │        ├──────┼──────────┼─────┼───────┤
│    │        │98年4 月4 │苗栗縣公館鄉苗栗交流│同上      │同上          │
│    │        │  日11時40分│道橋下              │          │              │
│    │        ├──────┼──────────┼─────┼───────┤
│    │        │98年4 月4 │苗栗縣苗栗市○○路鄰│同上      │同上          │
│    │        │  日17時57分│家超商前            │          │              │
│    │        ├──────┼──────────┼─────┼───────┤
│    │        │98年4 月7 │苗栗縣公館鄉鶴岡口萊│0.5公克1包│2,000元       │
│    │        │  日14時58分│爾富超商前          │          │              │
├──┼────┼──────┼──────────┼─────┼───────┤
│4   │鍾瑞彬  │97年9 月初某│苗栗縣苗栗市巨蛋體育│1 包      │1,000元       │
│    │        │日          │館北門前            │          │              │
├──┴────┴──────┴──────────┴─────┴───────┤
│合計：販賣所得合計共32,000元。                                                │
└───────────────────────────────────────┘


司法院資訊處製作；財團法人民間司法改革基金會備份。
